【裁判字號】    96,訴,1789
【裁判日期】    970303
【裁判案由】    違反毒品危害防制條例
【裁判全文】
臺灣彰化地方法院刑事判決              96年度訴字第1789號
                                      97年度訴字第 551號
公  訴  人  臺灣彰化地方法院檢察署檢察官
被      告  甲○○
上列被告因違反毒品危害防制條例案件，經檢察官提起公訴（96
年度毒偵字第4197號、第4198號，97年度毒偵字第502號），本
院合併審理後，逕以簡式審判程序判決如下：
    主  文
甲○○所犯如附表所示之罪，應處如附表所示之刑。應執行有期
徒刑拾月。
    犯罪事實及理由
一、犯罪事實部分：
    甲○○前曾於民國93年間，因施用毒品案件，經臺灣臺北地
    方法院以93年度毒聲字第458 號裁定，送觀察、勒戒後，認
    有繼續施用毒品之傾向，再經該院以93年度毒聲字第878 號
    裁定，令入戒治處所施以強制戒治，於94年7 月14日執行完
    畢釋放。其另於95年間，因施用毒品案件，經臺灣士林地方
    法院以95年度訴字第192 號，判處有期徒刑8 月確定；另於
    同年間，因施用毒品案件，經本院以95年度訴字第1984號，
    判處有期徒刑10月確定（此部分均不構成累犯）。詎其仍不
    知悔改，竟基於施用第一級毒品海洛因之各別犯意，分別於
    附表所示之時間、地點，以附表所示之施用方式，施用第一
    級毒品海洛因各1 次。嗣因附表所示之查獲經過始查知上情
    。
二、被告甲○○於本院準備程序中，就上揭犯罪事實均為有罪之
    陳述，且所犯係死刑、無期徒刑、最輕本刑為3 年以上有期
    徒刑以外之罪，經本院合議庭依刑事訴訟法第273 條之1 第
    1 項之規定，裁定由受命法官1 人獨任進行簡式審判程序。
三、本案證據：
    (一)應受尿液採驗人尿液檢體採集送驗紀錄表1 紙（見96年度
      毒偵字第444號卷第10頁）。
    (二)臺灣檢驗科技股份有限公司95年12月21日濫用藥物尿液檢
      驗報告1紙（見同上毒偵卷第4頁）。
    (三)內政部警政署鐵路警察局第一警務段煙毒嫌犯尿水委驗單
      1紙（見96年度毒偵字第4197號卷第2頁）。
    (四)臺灣檢驗科技股份有限公司96年1 月31日濫用藥物尿液檢
      驗報告1紙（見96年度毒偵字第511號卷第9頁）。
    (五)應受尿液採驗人尿液檢體採集送驗紀錄表1 紙（96年度毒
      偵字第3879號卷第15頁）。
    (六)臺灣尖端先進生技醫藥股份有限公司96年10月15日濫用藥
      物檢驗報告1紙（見同上偵卷第14頁）。
    (七)被告於本院之自白。
    (八)臺灣高等法院被告前案紀錄表。
四、按犯罪在中華民國96年4 月24日以前者，除本條例另有規定
    外，依下列規定減刑：一死刑減為無期徒刑。二無期徒刑減
    為有期徒刑20年。三有期徒刑、拘役或罰金，減其刑期或金
    額2 分之1 ，中華民國96年罪犯減刑條例第2 條第1 項定有
    明文。再按本條例施行前，經通緝而未於中華民國96年12月
    31日以前自動歸案接受偵查、審判或執行者，不得依本條例
    減刑，中華民國96年罪犯減刑條例第5 條亦定有明文。查本
    件被告所犯如附表編號1 、2 所示犯罪時間，均係在96年4
    月24日以前，合於中華民國96年罪犯減刑條例第2 條第 1項
    第3 款減刑條件，雖被告曾於96年12月24日經本院發佈通緝
    ，此有本院96年12月24日96年彰院賢緝字第385 號通緝書 1
    紙在卷可稽，惟被告既係在該條例96年7 月16日後始經通緝
    ，即與前開條例第5 條規定有違，從而，就其所犯該2 罪仍
    應減其宣告刑2 分之1 如主文所示，且與如附表編號3 所示
    之罪定其應執行之刑。
五、應依刑事訴訟法第273條之1第1項、第 299條第1項前段、第
    310 條之2 、第454 條第1 項，毒品危害防制條例第10條第
    1 項，刑法第11條前段、第51條第5 款，中華民國96年罪犯
    減刑條例第2條第1項第3款、第7條，判決如主文。
六、如不服本判決，應於判決送達後10日內，向本院提出上訴狀
    （須附繕本），上訴於臺灣高等法院臺中分院。
本案經檢察官張尹敏到庭執行職務。
中    華    民    國    97    年    3     月    3     日
                        刑事第五庭    法  官 簡婉倫
以上正本證明與原本無異。
如不服本判決，應於判決送達後10日內，向本院提出上訴書狀，
上訴書狀應「敘述具體上訴理由」，並按他造當事人之人數附繕
本。「切勿逕送上級法院」。
中    華    民    國    97    年    3     月    3     日
                                      書記官 林盛輝
附錄本案論罪科刑法條
毒品危害防制條例第10條第1項
施用第一級毒品者，處 6 月以上 5 年以下有期徒刑。
附表
┌─┬────┬───────┬───────┬───────────────┬───────────┐
│編│ 時  間 │  地      點  │  施 用 方 式 │     查    獲    經    過     │   應 處 之 罪 刑     │
│號│        │              │              │                              │   及需減刑之刑度     │
├─┼────┼───────┼───────┼───────────────┼───────────┤
│1 │95年11月│臺北市龍山寺附│以將海洛因摻水│嗣於95年11月27日，因係屬毒品列│甲○○施用第一級毒品，│
│  │25日    │近路邊        │置入其所有針筒│管失蹤人口，至警局接受採尿，經│處有期徒刑柒月，應減刑│
│  │        │              │內注射方式（該│送驗後呈嗎啡陽性反應          │為有期徒刑月拾伍日。│
│  │        │              │針筒業已丟棄）│                              │                      │
├─┼────┼───────┼───────┼───────────────┼───────────┤
│2 │96年1 月│臺北市龍山寺附│以將海洛因摻水│嗣於96年1 月8 日，因另案通緝遭│甲○○施用第一級毒品，│
│  │6 日    │近路邊        │置入其所有針筒│警查獲，雖否認有何施用海洛因犯│處有期徒刑柒月，應減刑│
│  │        │              │內注射方式（該│行，惟仍同意至警局接受採尿，經│為有期徒刑月拾伍日。│
│  │        │              │針筒業已丟棄）│送驗後呈嗎啡陽性反應          │                      │
├─┼────┼───────┼───────┼───────────────┼───────────┤
│3 │96年10月│臺北市龍山寺附│以將海洛因摻水│嗣於96年10月4 日晚上11時許，在│甲○○施用第一級毒品，│
│  │2日     │近路邊        │置入其所有針筒│臺北市○○路○ 段135 巷18號敦安│處有期徒刑柒月。      │
│  │        │              │內注射方式（該│公園內休息，經警查覺係行方不明│                      │
│  │        │              │針筒業已丟棄）│列管毒品人口，經警盤查後，王烈│                      │
│  │        │              │              │培雖否認有何施用海洛因犯行，惟│                      │
│  │        │              │              │仍同意至警局接受採尿，經送驗後│                      │
│  │        │              │              │呈嗎啡陽性反應                │                      │
└─┴────┴───────┴───────┴───────────────┴───────────┘


司法院資訊處製作；財團法人民間司法改革基金會備份。
